【裁判字號】    97,訴,564
【裁判日期】    970718
【裁判案由】    違反毒品危害防制條例
【裁判全文】
臺灣新竹地方法院刑事判決              97年度訴字第564 號
公  訴  人  臺灣新竹地方法院檢察署檢察官
被      告  甲○○
上列被告因違反毒品危害防制條例案件，經檢察官提起公訴（97
年度毒偵字第1032號），本院依簡式審判程序判決如下：
    主  文
甲○○施用第一級毒品，累犯，處有期徒刑捌月；又施用第二級
毒品，累犯，處有期徒刑伍月。應執行有期徒刑壹年。
    事實及理由
壹、構成犯罪事實：
一、甲○○前於民國87年3 月間，因施用毒品案件，經本院依職
    權裁定送觀察、勒戒後，認無繼續施用毒品傾向，而於87年
    9 月16日執行完畢而釋放，並由本院以87年度竹簡字第420
    號刑事簡易判決諭知免刑判決確定。
二、甲○○不知警惕，又於88年5 月間，因施用毒品案件，經本
    院以88年度毒聲字第915 號裁定送勒戒處所觀察、勒戒後，
    因認有繼續施用毒品之傾向，再經本院以88年度毒聲字第20
    80號裁定令入戒治處所施以強制戒治1 年，於88年11月6 日
    入所執行，嗣其強制戒治執行滿3 月後，經戒治處所認無繼
    續戒治之必要，乃報由檢察官聲請本院以89年度毒聲字第83
    5 號裁定停止戒治，於89年5 月5 日因停止其處分之出監，
    所餘戒治期間付保護管束，旋其停止戒治所餘戒治期間於89
    年10月13日屆滿，因期滿未經撤銷，視為強制戒治期滿執行
    完畢；同時其本次非法施用第一級、第二級毒品之犯行，亦
    經本院於88年11月11日，以88年度訴字第429 號刑事判決，
    分別判處有期徒刑10月、7 月，並經定應執行刑為有期徒刑
    1 年2 月，嗣於88年12月13日確定，於89年5 月5 日入監執
    行，並於90年10月23日縮刑期滿執行完畢。
三、甲○○竟不知警惕，又於92年3 月間，因施用毒品案件，經
    檢察官聲請強制戒治，本院於92年10月6 日，以92年度毒聲
    字第748 號裁定令入戒治處所施以強制戒治1 年，於92年12
    月6 日入所執行，嗣其強制戒治處分因毒品危害防制條例之
    修正而於93年1 月9 日經檢察官指揮免予繼續執行，視為強
    制戒治已執行完畢（參見最高法院95年度台非字第174 號刑
    事判決）；同時其本次非法施用第一級、第二級毒品之犯行
    ，亦經本院於92年12月25日，以92年度訴字第531 號刑事判
    決，分別判處有期徒刑10月、8 月，並經定應執行刑為有期
    徒刑1 年4 月，嗣提起上訴，經臺灣高等法院於93年3 月25
    日，以93年度上訴字第231 號刑事判決，駁回上訴確定，並
    於96年11月19日縮刑期滿執行完畢。
四、甲○○不知悔改，又於94年2 月間，因施用第二級毒品案件
    ，經本院於94年8 月2 日，以94年度竹簡字第481 號刑事簡
    易判決，判處有期徒刑3 月，嗣於94年8 月29日確定，並於
    96年11月19日縮刑期滿執行完畢。
五、甲○○仍不知悔改，又於96年5 月間，因施用第一級、第二
    級毒品案件，經本院於96年8 月22日，以96年度訴字第468
    號刑事判決，分別判處有期徒刑8 月、5 月，並經定應執行
    刑為有期徒刑1 年，嗣提起上訴，經臺灣高等法院於96年10
    月31日，以96年度上訴字第4247號刑事判決，駁回上訴，施
    用第二級毒品有期徒刑5 月部分因而確定，復經提起上訴，
    嗣經最高法院於97年2 月14日，以97年度台上字第645 號刑
    事判決駁回上訴確定，現正執行中。
六、甲○○不知悛悔，又於96年9 月間，因施用第一級毒品案件
    ，經本院於96年11月27日，以96年度訴字第695 號刑事判決
    ，判處有期徒刑1 年，嗣於96年12月17日確定，現正執行中
    。
七、甲○○竟不知悛悔，於前開強制戒治處分執行完畢釋放後5
    年內，(1)復基於施用第一級毒品海洛因的犯罪意思，於97年
    4 月13日晚上某時許，在其位於新竹市○區○○路83巷12弄
    2 號4 樓之租屋處，以將海洛因置於玻璃球內，再以火燒烤
    ，吸其煙霧之方式，施用第一級毒品海洛因1 次。(2)另基於
    施用第二級毒品安非他命的犯罪意思，於97年4 月14日下午
    3 時許，在上開租屋處，以將安非他命置於玻璃球內，再以
    火燒烤，吸其煙霧之方式，施用第二級毒品安非他命1 次。
    嗣於97年4 月14日晚上6 時13分許，在上址頂樓因另案通緝
    為警查獲，經警採集其尿液送驗結果，呈嗎啡陽性及安非他
    命、甲基安非他命陽性反應，始悉上情。
貳、程序方面：
    本件被告甲○○所犯施用第一級毒品、施用第二級毒品等罪
    ，非死刑、無期徒刑、最輕本刑為3 年以上有期徒刑之罪，
    或高等法院管轄第一審之案件，被告於本院準備程序進行中
    ，就被訴事實為有罪之陳述，經本院合議庭認合於刑事訴訟
    法第273 條之1 第1 項之規定，裁定進行簡式審判程序，此
    合先敘明。
、認定犯罪事實所根據的證據及理由：
一、被告甲○○於警局詢問時、檢察官偵查中之供述，及本院準
    備程序、簡式審判程序訊問時之自白。
二、又被告為警查獲時，經採尿送驗結果，呈第一級毒品嗎啡陽
    性反應、第二級毒品安非他命及甲基安非他命之陽性反應，
    亦有新竹市警察局辦理煙毒、麻醉藥品案尿液送驗受檢人真
    實姓名代號對照表暨送驗登記簿影本、台灣尖端先進生技醫
    藥股份有限公司於97年4 月23日所出具之檢體編號A-099 號
    濫用藥物檢驗報告影本各1 紙附卷可憑。
三、臺灣高等法院被告前案紀錄表、刑案資料查註紀錄表及全國
    施用毒品案件紀錄表各1 份在卷可證。
肆、論罪科刑的理由：
一、論罪：
（一）被告甲○○所為，係犯毒品危害防制條例第10條第1 項之
      施用第一級毒品罪及同條例第10條第2 項之施用第二級毒
      品罪。被告施用前持有第一級、第二級毒品之低度行為為
      施用第一級、第二級毒品之高度行為所吸收，均不另論罪
      。
（二）數罪併罰：其分別所犯上開施用第一級毒品、第二級毒品
      2 罪間，犯意各別，行為不同，應分別論罪，合併處罰之
      。
（三）累犯：被告甲○○前曾於民國91年4 月間，因妨害自由案
      件，經本院於93年12月23日，以93年度訴緝字第51號宣示
      判決筆錄，判處有期徒刑7 月，嗣於93年12月23日確定；
      又於92年3 月間，因施用第一級、第二級毒品案件，經本
      院於92年12月25日，以92年度訴字第531 號刑事判決，分
      別判處有期徒刑10月、8 月，並經定應執行刑為有期徒刑
      1 年4 月，嗣提起上訴，經臺灣高等法院於93年3 月25日
      ，以93年度上訴字第231 號刑事判決，駁回上訴確定；又
      於93年4 月間，因過失傷害案件，經本院於93年12月24日
      ，以93年度竹交簡字第779 號刑事簡易判決，判處有期徒
      刑5 月，嗣於94年4 月11日確定，上開4 罪並經定應執行
      刑為有期徒刑2 年2 月確定。又於94年2 月間，因施用第
      二級毒品案件，經本院於94年8 月2 日，以94年度竹簡字
      第481 號刑事簡易判決，判處有期徒刑3 月，嗣於94年8
      月29日確定。上開各罪接續執行，於93年11月19日入監執
      行，嗣於95年10月24日因縮短刑期假釋出監，然經撤銷假
      釋，於96年7 月23日入監執行殘刑3 月28日，並於96年11
      月19日縮刑期滿執行完畢等情，有臺灣高等法院被告前案
      紀錄表及刑案資料查註紀錄表各1 份為證，其於5 年以內
      故意再犯本件有期徒刑以上之罪，為累犯，應依刑法第47
      條第1 項規定，加重其刑。
二、科刑：審酌被告素行不良，經施以強制戒治處分後，本次又
    再度施用足以導致精神障礙及生命危險之成癮性毒品，其前
    經施以強制戒治仍無法使其戒斷毒癮，足見其缺乏拒用毒品
    之決心及悔改之意，兼以施用毒品所生危害以自戕健康為主
    ，及其施用次數，犯罪後坦白承認犯行等一切情狀，各量處
    如主文所示之刑，並定其應執行之刑，以資懲儆。
伍、適用法律依據：
一、程序法方面：刑事訴訟法第273 條之1 第1 項、第299 條第
    1 項前段。
二、實體法方面：
    毒品危害防制條例第10條第1 項、第2 項，刑法第11條前段
    、第47條第1 項、第51條第5 款，判決如主文。
本案經檢察官郭進昌到庭執行職務。
中    華    民    國    97    年    7     月    18    日
                  刑事第四庭法  官  馮俊郎
以上正本證明與原本無異。
如不服本判決，得自收受送達之日起10日內，向本院提起上訴。
上訴書狀應敘述具體理由。上訴書狀未敘述上訴理由者，應於上
訴期間屆滿後20日內補提理由書狀於本院（均須按他造當事人之
人數附繕本）「切勿逕送上級法院」。
中    華    民    國    97    年    7     月    18    日
                            書記官  鄧雪怡
附錄本案論罪科刑實體法條全文：
毒品危害防制條例第10條第1 項、第2 項：
施用第一級毒品者，處 6 月以上 5 年以下有期徒刑。
施用第二級毒品者，處 3 年以下有期徒刑。


司法院資訊處製作；財團法人民間司法改革基金會備份。
